臺灣新北地方法院民事裁定
111年度補字第1535號
原      告  彭冠璇  

                        送達代收桃園市○○區○○○路00○00號0樓之0

上列當事人間返還不當得利等事件，本院裁定如下：
    主      文
本件訴訟標的價額核定為新臺幣壹佰玖拾伍萬參仟零伍拾陸元。
原告應於收受本裁定後七日內補繳第一審裁判費新臺幣貳萬零肆
佰零肆元，如逾期未補繳，即駁回原告之訴。
    理      由
一、按因定期給付或定期收益涉訟，以權利存續期間之收入總數
    為準；期間未確定時，應推定其存續期間。但其期間超過10
    年者，以10年計算，民事訴訟法第77條之10定有明文。又按
    以一訴主張數項標的者，其價額合併計算之；以一訴附帶請
    求其孳息、損害賠償、違約金或費用者，不併算其價額，同
    法第77條之2第1項前段、第2項亦有明定。該條第2項所稱以
    一訴附帶請求而得不併算其價額者，限於以一訴主張之數項
    標的中，性質上與主請求之「孳息、損害賠償、違約金或費
    用」相當者，始克當之，換言之，其附帶請求與主請求間須
    有主從、依附關係，倘其利息、損害賠償或違約金等並非附
    帶於主請求而起訴或上訴者，仍應依其價額，以定其起訴或
    上訴之訴訟標的價額（最高法院110年度台抗字第49號、110
    年度台抗字第402號裁定意旨參照）。
二、本件原告起訴主張被告無權占用新北市○○區○○段00地號土地
    暨其上同段8280建號即門牌號碼新北市○○區○○○街0○0號8樓
    房屋（下稱系爭房地）其應有部分1/2 ，依民法第179條規
    定請求被告給付相當於租金之不當得利。訴之聲明分列前後
    段，前段請求被告應給付新臺幣（下同）1,046,280元及自
    起訴狀繕本送達翌日起至清償日止，按年利率5％計算之利息
    ；後段請求被告於起訴狀繕本送達翌日起至原告持分移轉他
    人之日止，按月給付17,438元。所主張不當得利之金額之計
    算方式係以鄰近相似之24坪大樓，每月租金約27,000元做為
    計算基礎，有起訴狀在卷可參（本院卷第3頁），足見訴之
    聲明前段及後段均係依同一不當得利之法律關係請求，是以
    後段請求核屬定期給付，與前段請求並無主從依附關係，是
    依民事訴訟法第77條之10規定，應以權利存續期間之收入總
    數為準。又前段請求相當於租金之不當得利5年，自以其訴
    訟繫屬時起往前推算5年之期間為限。即自民國106年8月24
    日起至111年8月23日（起訴前一日）止共計60個月，一次給
    付1,046,280元（計算式：27,000元÷24坪×系爭房地31坪×權
    利範圍1/2×60月＝1,046,280元），而訴之聲明後段之期間以
    至原告持分移轉他人之日止即非確定，依前開規定說明，即
    應推定其存續期間，本院參酌各級法院辦案期限實施要點規
    定，第一、二審、三審通常程序審判案件之期限依序為1年4
    月、2年、1年，推估至本案訴訟終結所需之期間為4年4月即
    52個月，據此計算後段請求之訴訟標的價額為697,520元（
    計算式：17,438元×52月＝906,776元），與前段請求金額1,0
    46,280元，合計為1,953,056元（計算式：1,046,280元＋906
    ,776元＝1,953,056元），準此，本件訴訟標的價額應核定為
    1,953,056元，應徵第一審裁判費20,404元。茲依民事訴訟
    法第249條第1項但書規定，命原告於收受本裁定送達後7日
    內如數補繳，如逾期未繳，即駁回原告之訴。
三、依民事訴訟法第249條第1項但書規定。 
中　　華　　民　　國　　111 　年　　9 　　月　　6 　　日
                  民事第一庭    法　官　朱慧真
以上正本係照原本作成
如不服本裁定關於核定訴訟標的價額部分，應於送達後10日內向
本院提出抗告狀，並繳納抗告費新臺幣1,000元；其餘關於命補
繳裁判費部分，不得抗告。 
中　　華　　民　　國　　111 　年　　9 　　月　　7 　　日
                                書記官　黃翊芳